【裁判字號】    89,易,3989
【裁判日期】    891107
【裁判案由】    家庭暴力防治法
【裁判全文】
臺灣高雄地方法院刑事判決                        八十九年度易字第三九八九號
    公  訴  人  臺灣高雄地方法院檢察署檢察官
    被      告  甲○○
右列被告因家庭暴力防制法案件，經檢察官提起公訴（八十九年度偵字第一八０五八
號），本院判決如左：
    主  文
甲○○傷害人之身體，處拘役伍拾日，如易科罰金，以佰元折算壹日。
    事  實
一、甲○○與乙○○係同居關係，已同居達九年之久；於民國八十九年六月二十三日
    十四時許，在高雄市○○○○路一六五號七樓住處，甲○○因為債務與感情細故
    與乙○○發生爭吵，甲○○遂基於普通傷害之犯意，出手以徒手毆打乙○○，並
    以椅子及右開住處內之雜物丟擲乙○○，致乙○○受有右腕瘀青、左手背瘀青、
    右下肢瘀青、左胸部瘀青等傷害。
二、案經乙○○訴由高雄市政府警察局左營分局報請臺灣高雄地方法院檢察署檢察官
    偵查起訴。
    理  由
一、訊據被告甲○○矢口否認有何傷害告訴人乙○○之犯行，辯稱：伊僅在八十九年
    六月二十日與告訴人有爭吵，並有拉扯，但在六月二十三日當日僅有與告訴人爭
    吵，並未毆打告訴人，亦沒有拉扯云云；惟查，右揭事實，業據告訴人乙○○於
    本院審理時到院指訴：當天為了還債問題起口角，且因為債務問題，我從去年十
    月起，就不讓他到家裡來，當天他一早打電話叫我們打電話開門讓他進去，我怕
    他吵鬧，所以開門讓他進門，他一進來，就質問我為何不讓他回來，且加上還債
    問題而起口角，所以他就拿椅子還有一些雜物打我，並且有用拳頭打我，打我頭
    部使我頭暈，但頭部沒有明顯外傷，還用雜物打我身體，我有用手去抵擋等語（
    見本院八十九年十月六日訊問筆錄）明確；而告訴人受有前開傷害，則有高雄市
    立婦幼綜合醫院診斷證明書一份在卷可稽；復核告訴人所指訴被告傷害告訴人之
    情節，與告訴人所提出之傷單上所載告訴人因被告毆打所受之傷害大致相符，告
    訴人之指訴自堪信為真實。綜上所述，被告所辯應係卸責之詞，不足採信，被告
    犯罪事證明確，犯行洵堪認定。
二、核被告甲○○所為，係犯刑法第二百七十七條第一項之傷害罪，復因被告與告訴
    人係同居關係，屬家庭暴力防治法所稱之家庭成員，故亦屬家庭暴力防治法第二
  條所稱之家庭暴力罪。審酌被告犯罪後否認犯行，態度欠佳，且僅因細故即毆打
    告訴人，惟告訴人受傷情形尚非嚴重等一切情狀，爰酌情量處如主文所示之刑，
    並諭知易科罰金之折算標準，以為懲儆。
據上論斷，應依刑事訴訟法第二百九十九條第一項前段，刑法第二百七十七條第一項
、第四十一條，罰金罰鍰提高標準條例第一條前段、第二條，判決如主文。
本案經檢察官高大方到庭執行職務。
中    華    民    國    八十九    年    十一      月        七        日
                                  臺灣高雄地方法院刑事第六庭
                                      法  官    李怡諄
右正本證明與原本無異。
如不服本判決，應於判決送達後十日內，向本院提出上訴狀。
                                      書記官    陳福記
中    華    民    國      八十九      年      十一      月      七      日
附錄本件論罪條文：刑法第二百七十七條第一項
刑法第二百七十七條
傷害人之身體或健康者，處三年以下有期徒刑，拘役或一千元以下罰金。
犯前項之罪，因而致人於死者，處無期徒或七年以上有期徒刑，致重傷者，處三年以
上、十年以下有期徒刑。


司法院資訊處製作；財團法人民間司法改革基金會備份。
